【裁判字號】    98,抗,83
【裁判日期】    980122
【裁判案由】    定應執行刑
【裁判全文】
臺灣高等法院臺中分院刑事裁定            98年度抗字第83號
抗  告  人
即受 刑 人  甲○○
上列抗告人因聲請定應執行之刑案件，不服臺灣彰化地方法院中
華民國97年12月25日裁定（97年度聲字第2688號）提起抗告，本
院裁定如下：
    主  文
原裁定撤銷，發回臺灣彰化地方法院。
    理  由
一、抗告意旨略以：抗告人因先後犯如原裁定附表（下稱附表）
    編號1至4所示之竊盜、搶奪罪，經分別判處有期徒刑4月、1
    年、4月、8月確定，其中附表編號1至3部分，經原審法院以
    97年度訴字第787號判決諭知應執行有期徒刑1年7月，嗣經
    原審法院與附表編號4部分所示之罪，以97年度聲字第1112
    號裁定，定應執行刑為有期徒刑2年確定；雖抗告人於96年
    12月22日尚因再犯如附表編號5、6所示之竊盜罪，經原審法
    院以97年度簡字第340號分別判處有期徒刑3月、4月，並諭
    知應執行有期徒刑6月確定；惟原裁定就附表編號1至6所示
    之罪，定應執行刑為2年8月，顯然有誤，為此提起本件抗告
    ，請求重新定其應執行刑云云。
二、按法律上屬於自由裁量之事項，有其外部性界限及內部性界
    限，並非概無拘束。依據法律之具體規定，法院應在其範圍
    選擇為適當之裁判者，為外部性界限；而法院為裁判時，應
    考量法律之目的及法律秩序之理念所在者，為內部性界限。
    法院為裁判時，二者均不得有所踰越。在數罪併罰，有二裁
    判以上，定其應執行刑之案件，法院所為刑之酌定，固屬自
    由裁量之事項，然仍應受前揭外部性界限及內部性界限之拘
    束（最高法院80年台非字第473號判例要旨參照）。本件抗
    告人先後犯如附表所示竊盜、搶奪等6罪，其中如附表編號1
    、2、3所示之竊盜、搶奪等3罪，分別判處有期徒刑4月、1
    年、4月，並定其應執行刑為1年7月；附表編號4所示之竊盜
    罪，則經判處有期徒刑8月。嗣經原審法院於97年6月27日以
    97年度聲字第1112號裁定，就附表編號1至4所示之罪定其應
    執行刑為有期徒刑2年在案；抗告人復於96年12月22日犯如
    附表編號5、6所示之竊盜罪，經原審法院於97年9月30日以
    97年度簡字第340號判決判處有期徒刑3月、4月，並諭知應
    執行有期徒刑6月確定等情，有臺灣高等法院被告前案紀錄
    表、臺灣彰化地方法院97年度聲字第1112號裁定書在卷可稽
    ，上述6罪符合刑法第50條數罪併罰之規定，應依刑法第51
    條定其應執行之刑，而經檢察官聲請原審法院裁定定其應執
    行刑，原審法院竟定其應執行刑為有期徒刑2年8月，較上開
    如附表編號1至4所示之竊盜、搶奪4罪已諭知定應執行有期
    徒刑2年與另犯如附表編號5、6所示之竊盜罪所諭知定應執
    行有期徒刑6月之加計總刑期2年6月為重，難謂與法律秩序
    之理念及法律目的之內部性界限無違。
三、從而，原審法院以抗告人所犯如附表所示竊盜、搶奪等6罪
    ，定其應執行刑為有期徒刑2年8月，適用法律，顯有違誤。
    抗告人抗告意旨指摘原審裁定不當，為有理由，爰將原裁定
    撤銷發回原審更為適法之裁定。
據上論斷，依刑事訴訟法第413條，裁定如主文。
中    華    民    國    98    年     1    月   22     日
            刑事第十一庭  審判長法  官  陳  朱  貴
                                法  官  胡  文  傑
                                法  官  何  志  通
以上正本證明與原本無異。
不得再抗告。
                                書記官  高  麗  淇
中    華    民    國    98    年     1    月   22     日


司法院資訊處製作；財團法人民間司法改革基金會備份。
